# 没有汇总纳税的分公司所得税怎么确认？

提问人：zhenjiawei 时间：2022-03-23 16:40:41
求助各路大佬，我想请问总公司有很多分公司，但是总公司并没有汇总纳税备案，所以分公司的所得税还是分公司自己缴纳的。但是现在分公司是亏损，总分公司的报表在所得税调整时，是不是就要有一个分公司未确认递延所得税资产的所得税影响，以及分子公司适用不同税率的影响啊（分公司都是小微）？不是很理解这种不是汇总纳税然后分公司亏损，的所得税费用的处理、网上搜到的全部都是怎么汇总纳税，不汇总纳税的情况真的少，希望大佬可以解答，感谢感谢！

回答人：chenyiwei
可以这样理解。这样的汇总结果有些类似于合并报表层面母子公司适用不同税务处理情况下的汇总结果。